# 信息技术行业终验法确认收入时点

提问人：tianxiaweigong 时间：2020-09-08 15:04:00
请教版主，软件及信息技术行业中的，定制软件开发、系统集成类项目往往按照终验法确认收入。实务中，由于客户内部审批用印流程周期较长，往往存在签字时间晚于验收报告载明的时间的情形。如某验收报告载明的项目验收时间为 2018 年 12 月 20 号，但客户签字盖章的落款时间为 2019 年 1 月 10 号，这种情况下，是以 12 月 20 号作为收入确认时点，还是以 2019 年 1 月 10 号作为收入确认的时点？其依据如何描述？

回答人：chenyiwei
首先，此类系统集成项目采用终验法的不多见，初验法更多见。
其次，实务中一般以获取初验法下的验收报告作为收入确认时点。在特殊情况下，可以考虑以下因素：
1 、客户的验收是否仅为一项常规程序，验收所依据的标准是否为已知、公认的确定标准，本企业是否已自行对照该标准进行了检验；
2 、所建造的系统是否已经移交给客户，客户是否已经将其投入正常商业运行，移交后再发生的成本或工作量是否可以忽略不计。